# 陈老师：专项应付款是否可分次转资本公积

提问人：chdsx 时间：2013-02-12 14:22:52
先祝陈老师新年快乐！ 问题在下面： 公司收到一笔景区后续建设完善相关的政府专项应付款，部分资金公司已用于修筑景观设施，设施已能使用，改部分资金能先转资本公积吗 还是等全花完了一次转？

回答人：chenyiwei
按照以往的做法，专项应付款应该是在通过政府部门验收后转为资本公积。 目前一般理解，专项应付款如要求转为资本公积的，应属于资本性财政资金，即国家资本性投入性质。按照财政部《关于印发加强企业财务信息管理暂行规定的通知》（财企[2012]23号）
第八条规定： 企业收到的财政性资金应当纳入企业预算管理，实现资金统一管控，提高财政性资金使用的整体效益。企业收到资本性财政性资金，列作国有实收资本或股本，企业股东(大)会或董事会、经理办公会等决策机构应当出具同意注(增)资的书面材料。
企业一个会计年度内多次收到资本性财政性资金的，可暂作资本公积，但应在次年履行法定程序转增国有实收资本或股本；发生增资扩股、改制上市等事项，应当及时转增。 企业集团母公司将资本性财政性资金拨付所属全资或控股法人企业使用的，应当作为股权投资。母公司所属控股法人企业暂无增资扩股计划的，列作委托贷款，与母公司签订协议，约定在发生增资扩股、改制上市等事项时，依法将委托贷款转为母公司的股权投资。 企业收到费用性财政性资金，列作收益，符合《财政部国家税务总局关于专项用途财政性资金企业所得税处理问题的通知》(财税[2011]70号)规定不征税条件的，可作为不征税收入。企业按规定将费用性财政性资金拨付所属全资或控股法人企业使用，中间拨付环节企业均作为往来款项。
因此，对于国有独资企业而言，不排除企业在收到时即应计入资本公积（至少在收到的当年度完成结转）的可能性；对于非国有全资企业，则需在确定增资扩股计划后及时转增资本。暂无增资扩股计划的，应在签订相关协议后作为委托贷款。